臺灣臺北地方法院刑事判決　　　　　　100年度審易字第528號
公　訴　人　臺灣臺北地方法院檢察署檢察官
被　　　告　丁嘉慧
上列被告因毒品危害防制條例案件，經檢察官提起公訴（100年
度毒偵字第2518號），本院判決如下：
    主  文
丁嘉慧施用第二級毒品，累犯，處有期徒刑捌月。
    事  實
一、丁嘉慧前因施用毒品案件，經臺灣板橋地方法院以89年度毒
    聲字第7297號裁定送觀察、勒戒後，認無繼續施用毒品之傾
    向，於民國90年6月15日釋放出所，並由臺灣板橋地方法院
    檢察署檢察官於90年6月15日以90年度毒偵緝字第418號為不
    起訴處分確定；嗣又再犯施用毒品案件，經臺灣板橋地方法
    院於92年9月4日以92年度毒聲字第2775號裁定送觀察、勒戒
    後，認無繼續施用毒品之傾向，於92年9月25日釋放出所，
    並由臺灣板橋地方法院檢察署檢察官於92年9月30日以92年
    度毒偵緝字第417號為不起訴處分確定。另因施用毒品案件
    ，經本院於93年9月9日以93年度簡字第2235號判決判處有期
    徒刑4月，於93年10月10日確定，於94年12月31日執行完畢
    翌日出監；復因詐欺案件，經臺灣花蓮地方法院於96年12月
    28日以96年度花簡字第1059號判決判處有期徒刑3月，減為
    有期徒刑1月又15日，於97年1月28日確定，入監服刑後，於
    97年6月23日縮刑期滿執行完畢翌日出監；又因施用毒品案
    件，經本院於100年8月5日以100年度易字第887號判決判處
    有期徒刑6月，於100年9月7日確定。
二、詎丁嘉慧仍不知悔改，基於施用第二級毒品甲基安非他命（
    下稱甲基安非他命）之犯意，於100年7月13日21時15分許為
    警採尿時回溯96小時內（扣除為警查獲至採尿時止該段期間
    ）之某時，在不詳地點，施用甲基安非他命1次。嗣因丁嘉
    慧因另案通緝為警查獲，經警於100年7月13日採集尿液後送
    驗呈甲基安非他命陽性反應，始悉上情。
三、案經新北市政府警察局新店分局報請臺灣臺北地方法院檢察
    署檢察官偵查起訴。
    理  由
一、按被告以外之人於審判外之言詞或書面陳述，除法律有規定
    者外，不得作為證據，刑事訴訟法第159條第1項定有明文；
    復按被告以外之人於審判外之陳述，雖不符前4條之規定，
    而經當事人於審判程序同意作為證據，法院審酌該言詞陳述
    或書面陳述作成時之情況，認為適當者，亦得為證據；當事
    人、代理人或辯護人於法院調查證據時，知有第159條第1項
    不得為證據之情形，而未於言詞辯論終結前聲明異議者，視
    為有前項之同意；同法第159條之5規定甚明。本案所據以認
    定被告丁嘉慧犯罪事實之證據，其中屬傳聞證據部分，因被
    告及公訴人於本院言詞辯論終結前，均未對於證據能力聲明
    異議，依刑事訴訟法第159條之5規定，視為同意上開證據具
    備證據能力，本院認亦無違法或不當之情況，是該傳聞證據
    均具備證據能力，合先敘明。
二、訊據被告丁嘉慧對於檢察官起訴之犯罪事實雖於本院審理時
    予以承認（見本院卷第29頁反面），惟復於本院審理時辯稱
    ：伊並沒有施用毒品云云。經查：
  (一)被告於100年7月13日經警採集之尿液（檢體編號G0000000）
    ，確係被告本人同意由其親自採集封緘捺印，業據被告供述
    在卷（見100年度毒偵字第2518號卷《下稱偵查卷》第5頁）
    。被告之尿液檢體，經送台灣檢驗科技股份有限公司以EIA
    酵素免疫分析法初步檢驗、再以氣相層析質譜儀法確認檢驗
    結果，確係呈安非他命類、安非他命、甲基安非他命陽性反
    應，且安非他命濃度高達1657ng/ml、甲基安非他命濃度高
    達2177ng/ml，均高於行政院衛生署管制藥品管理局所規定
    之閥值甲基安非他命500ng/ml(且安非他命≧100ng/ml），
    此有該公司於100年8月1日所出具之濫用藥物檢驗報告、新
    北市政府警察局新店分局偵辦毒品危害防制條例案被移送者
    姓名及代碼對照表各1紙附卷可按（見偵查卷第8頁、第15頁
    ）；被告對驗尿結果復表示無意見（見本院卷第30頁）。又
    以氣相層析質譜儀法進行尿液確認檢驗者，均不致產生偽陽
    性反應一節，業經行政院衛生署管制藥品管理局92年6月20
    日管檢字第0920004713號函函釋甚明。是已堪認被告確有施
    用甲基安非他命之犯行。被告空言否認施用毒品之事實，委
    無足採。
  (二)再依據Clark's "Analysis of Drugs and Poisons"一書第
    三版之記述：施用甲基安非他命後24小時內，約有施用劑量
    之70%由尿中排出，經人體可代謝出甲基安非他命原態及其
    代謝物安非他命；依據Jonathan M.等人2002年文獻報導，
    以5名測試者於4週內分4次使用，每次施用甲基安非他命20m
    g劑量後，收集其尿液並以250ng/ml為閾值時，其最長檢出
    時間為56至96小時等情，此亦有行政院衛生署管制藥品管理
    局93年7月22日管檢字第0930006615號函文1紙可資參照。被
    告既否認犯罪，本院尚無從知悉被告施用甲基安非他命之確
    切時間，是本院參照上開函文內容，爰認定被告係於採尿時
    回溯96小時內之某時，施用甲基安非他命。至於被告在其為
    警查獲至採尿時止之該段期間，當無施用毒品之可能性，是
    該段期間應予以扣除，併此敘明。
  (三)綜上，本件事證明確，被告施用甲基安非他命之犯行堪以認
    定，應依法論科。
三、按施用甲基安非他命後會影響記憶能力及自主神經系統，判
    斷力及意志力亦均受限制，甚至引起精神錯亂，抑制呼吸，
    並具有成癮性、濫用性，戒解不易，嚴重戕害人之身心健康
    ，危害社會，是毒品危害防制條例第2條第2項第2款將之列
    為第二級毒品，不得非法施用、持有。故核被告所為，係犯
    毒品危害防制條例第10條第2項施用第二級毒品罪。被告施
    用第二級毒品前持有毒品之低度行為，應為其施用毒品之高
    度行為所吸收，不另論罪。又被告有如上開事實欄一所示之
    犯罪紀錄，有臺灣高等法院被告前案紀錄表1份在卷可憑，
    其於有期徒刑執行完畢後5年內故意再犯本案有期徒刑以上
    之罪，為累犯，應依刑法第47條第1項規定加重其刑。爰審
    酌被告不思上進，且前已因施用毒品案件，經觀察、勒戒、
    法院判刑執行後，仍未能把握自新機會徹底戒除施用毒品之
    惡習，而再施用足以導致人體機能發生依賴性、成癮性及抗
    藥性等障礙之甲基安非他命，戕害自身健康，漠視法令禁制
    ，且未能坦承犯行，猶飾詞狡辯，犯後態度欠佳，又被告前
    已因施用毒品案件，經本院判處有期徒刑4月確定，惟被告
    仍再犯本案，顯見科以得易科罰金之刑度，實難收矯治之成
    效，兼衡被告犯罪動機、手段、施用毒品之次數僅有1次等
    一切情狀，量處如主文所示之刑，以資懲儆。
據上論斷，應依刑事訴訟法第284條之1、第299條第1項前段，毒
品危害防制條例第10條第2項，刑法第11條前段、第47條第1項，
判決如主文。
本案經檢察官鄭堤升到庭執行職務。
中    華    民    國   100    年    12    月    29    日
                  刑事第二十一庭  法  官  劉素如
以上正本證明與原本無異。
如不服本判決應於收受送達後10日內向本院提出上訴書狀，並應
敘述具體理由；其未敘述上訴理由者，應於上訴期間屆滿後20日
內向本院補提理由書（均須按他造當事人之人數附繕）「切勿逕
送上級法院」。
                                書記官  陳育君
中    華    民    國   100    年    12    月    29    日
附錄本案論罪法條：
毒品危害防制條例第10條
施用第一級毒品者，處 6 月以上 5 年以下有期徒刑。
施用第二級毒品者，處 3 年以下有期徒刑。